臺灣新竹地方法院刑事判決
                                      109年度易字第146號
公  訴  人  臺灣新竹地方檢察署檢察官
被      告  黃學彥


選任辯護人  姜鈞律師
            羅美玲律師
            洪煜盛律師
被      告  李碩  


選任辯護人  魏翠亭律師
            陳恩民律師
            余嘉勳律師  
上列被告等因竊盜案件，經檢察官提起公訴（108年度偵字第856
0號、第8561號），本院判決如下：
    主  文
丙○○共同犯竊取電能罪，共貳罪，各處有期徒刑肆月，如易科罰
金，均以新臺幣壹仟元折算壹日。應執行有期徒刑陸月，如易科
罰金，以新臺幣壹仟元折算壹日。緩刑參年。
乙○共同犯竊取電能罪，處有期徒刑參月，如易科罰金，以新臺
幣壹仟元折算壹日。緩刑參年。
    犯罪事實及理由
一、本件犯罪事實及證據，除犯罪事實應補充及更正如下（經檢
    察官分別於109年3月9日及110年11月1日以補充理由書，及
    於本院110年11月12日當庭補充及更正之）：
（一）丙○○係經營協助他人設廠擺設機臺挖取虛擬貨幣之事
　　  業，透過不知情之友人林新富所承租位於新竹市○○區○
　　  ○路○段000號住處擺放機臺，因測試中古機臺（伺服
　　  器、電腦主機等）需整天24小時運轉，用電量大，為圖減
　　  低使用電力電費支出，竟意圖為自己不法之所有，基於竊
　　  盜之犯意，接續於民國107年5月間某日起，在上址住處，
　　  委託姓名年籍均不詳綽號「阿慶」之成年男子，私自將該
　　  處經台灣電力股份有限公司新竹區營業處（下簡稱台電新
　　  竹區營業處）所設置之電表（住處1樓登記用電戶名：溫
　　  文秀、電號：00000000000號、電表號碼：00000000號
　　  【下稱甲電表】；住處2樓登記用電戶名：溫文秀、電號
      ：00000000000號、電表號碼：00000000號【下稱乙電表
      】）外箱破壞，並破壞封印鎖、封印鉛塊及將電表內電流
      排線鬆脫，致該電表計度失準，藉此方法竊取電流使用，
      其中上開甲電表約減少19萬9084度，因此詐得於該期間少
      繳電費之利益新臺幣（下同）81萬272元、上開乙電表約
      減少27萬6031度，因此詐得於該期間少繳電費之利益112
      萬3446元，二表共計193萬3718元。嗣於108年6月19日下
      午3時許，為台電新竹區營業處稽查員會同警方，經由林
      新富同意搜索在前揭處所而當場查獲，並扣得挖礦機89台
      、電腦主機1組、監視器1組（委由台電新竹區營業處代保
      管）。
（二）乙○於108年3月3日出資委託丙○○設置虛擬貨幣挖礦機
　　  房，雙方約定由乙○向丙○○購置挖礦機臺，丙○○提供
　　  場地並架設、維護機台，嗣丙○○並透過不知情之友人林
　　  新富向陳宏銘承租位於新竹市○○區○○○路000號住處
　　  擺設機臺挖取虛擬貨幣，因機臺（伺服器、電腦主機等）
　　  需整天24小時運轉，用電量大，為圖減低使用電力電費支
　　  出，竟共同意圖為自己不法之所有，基於竊盜之犯意聯
　　  絡，接續於民國108年4月底某日起，在上址住處，由乙○
　　  引薦委託姓名年籍均不詳綽號「阿龍」之成年男子與黃學
　　  彥，再由丙○○指示其將該處經台電新竹區營業處所設置
　　  之電表（1樓登記用電戶名：林廷燊、電號：000000000
　　  號、電表號碼：00000000號【下稱丙電表】；2樓登記用
　　  電戶名：林廷燊、電號：000000000號、電表號碼：18003
　　  317號【下稱丁電表】）外箱破壞，並破壞封印鎖、封印
　　  鉛塊及將電表內電流排線鬆脫，致該電表計度失準，藉此
　　  方法竊取電流使用，其中上開丙電表約減少30萬2724度，
　　  因此詐得於該期間少繳電費之利益123萬2087元（業已繳
　　  回14萬1340元、未繳109萬747元），上開丁電表約減少19
　　  萬3184度，因此詐得於該期間少繳電費之利益78萬6259元
　　 （已繳回14萬1062元，未繳回64萬5197元），二表共計173
　　  萬5944元。嗣於108年6月14日下午2時55分許，經台電新
　　  竹區營業處稽查員機查時發現電表有遭破壞情事，經臺灣
　　  地方檢察署檢察官指揮新竹市警察局少年警察隊會同台電
　　  新竹區營業處稽查員，逕行搜索上揭處所而當場查獲，並
　　  查扣挖礦機台235台、電腦主機1組、監視器1組（均已發
　　  還乙○）」。
　二、證據部分應補充「犯罪所得之計算如附表所示」、「被告
　　  等2人於本院審理程序之自白」外，餘均引用檢察官起訴
　　  書之記載（如附件）。
二、論罪科刑：
（一）按刑法竊盜罪之客體，雖僅限於動產，然電能、熱能或其
      他能量，依刑法第323 條規定，亦得成為竊盜罪之客體，
      是被告等2人共同以私接台電公司所設置之變電箱電源，
      再將線路拉至其挖取虛擬貨幣之處竊取台電公司供應之電
      力，依上開說明，應論以竊盜罪。是核被告丙○○如附件犯
      罪事實欄一所為，係犯刑法第320條第1項、第323條竊取
      電能罪；被告丙○○、乙○如附件犯罪事實欄二所為，均係
      犯刑法第320條第1項、第323條竊取電能罪。被告等2人分
      別基於單一竊電之目的，被告丙○○在起訴書所載犯罪事實
      一密切接近之時間內，被告丙○○、乙○在起訴書所載犯罪
      事實二密切接近之時間內，於起訴書所載之地點竊電使用
      ，侵害同一法益，各行為之獨立性極為薄弱，依一般社會
      健全觀念，在時間差距上，難以強行分開，在刑法評價上
      ，以視為數個舉動之接續施行，合為包括之一行為予以評
      價，較為合理，均應屬接續犯，而論以一罪。被告丙○○與
      「阿慶」、被告等2人與「阿龍」就上開犯行間有犯意聯
      絡及行為分擔，均應論以共同正犯。被告丙○○2次竊取電
      能犯行，犯意各別，行為互殊，應予分論併罰。
（二）爰審酌被告等2人為節省挖取虛擬貨幣之高額電費支出，
      竟以私接電纜線之方式，使台電公司無法核實計算用電收
      取費用，而受有損失，所為實非可取，併考量被告等2人
      犯後坦承犯行，態度尚可，且已補償告訴人之損失，有刑
      事陳報狀及匯款單2紙附卷可稽，兼衡被告丙○○自陳大學
      肄業之教育程度，現在從事電腦組裝業，家中有父母、已
      婚有兩個小孩，須扶養父母，家庭經濟狀況普通；被告乙
      ○自陳大學畢業之教育程度，現在在家裡幫忙，家裡有父
      母及兄長，未婚，經濟狀況不是很好（見本院卷第369 頁
      ）等一切情狀，分別量處如主文所示之刑，並諭知易科罰
      金之折算標準，暨就被告丙○○部分定其應執行刑及諭知易
      科罰金之折算標準，以資懲儆。
（三）末查，被告等2人前均未曾因故意犯罪受有期徒刑以上刑
      之宣告，有臺灣高等法院被告前案紀錄表在卷可按，其因
      一時貪念，致罹刑章，犯後已知坦承犯行，並與告訴人達
      成和解，業如前述，堪信被告等2人歷此偵審程序及科刑
      判決之教訓，當知所警惕，而無再犯之虞，本院認前開宣
      告之刑，以暫不執行為適當，併依刑法第74條第1 項第1 
      款之規定，分別宣告緩刑3 年，以勵自新。
三、沒收：　　
（一）按犯罪所得，屬於犯罪行為人者，沒收之。但有特別規定
      者，依其規定；宣告前2 條之沒收或追徵，有過苛之虞、
      欠缺刑法上之重要性、犯罪所得價值低微，或為維持受宣
      告人生活條件之必要者，得不宣告或酌減之。刑法第38條
      之1 第1項、第38條之2 第2 項分別定有明文。被告已補
      償告訴人之損失，此有刑事陳報狀及匯款單2紙在卷可稽
      ，是倘於本判決再諭知沒收犯罪所得並追徵其價額，恐有
      受重複執行沒收或追徵之雙重追索危險，對被告等2人顯
      然過苛，爰依刑法第38條之2 第2 項之規定，不予宣告沒
      收。
（二）次查，被告丙○○所為如附件犯罪事實一之竊盜犯行經扣案
      之挖礦機89台、電腦主機1組、監視器1組、及被告丙○○、
      乙○所為如附件犯罪事實二之竊盜犯行扣得之挖礦機台235
      台、電腦主機1組、監視器1組（業已發還被告乙○），均
      係被告2 人用以「使用」所竊取之電能，據以運作的用電
      設備，查竊取電能使用於各式電器設備如冷氣、風扇、電
      燈、冰箱等民生用品，或機具、電腦、網路設備等非民生
      用品，抑或用於充電型產品如電動汽車、電動機車、行動
      電話等等，均屬行為人竊取電能後所為消耗竊得電能之處
      分行為，僅因其標的物為能量性質之準動產，致竊盜行為
      與處分行為密接重疊，難以區隔，衡酌各式用電設備具有
      受法律保護之財產權，其使用本無不法，與竊取電能亦無
      必然之關聯性，非得逕認上開扣案用電設備係屬犯罪工具
      ，自不得依刑法第38條第2 項規定宣告沒收。
據上論斷，應依刑事訴訟法第273條之1第 1項、第299條第1項前
段，判決如主文。
本案經檢察官葉子誠提起公訴，檢察官陳中順到庭執行職務。
中　　華　　民　　國　　110 　年　　12　　月　　17　　日
                  刑事第十一庭  法  官  李毓華
以上正本證明與原本無異。
如不服本判決應於收受本判決後20日內向本院提出上訴書狀，上
訴書狀應敘述具體理由。上訴書狀未敘述上訴理由者，應於上訴
期間屆滿後20日內補提理由書狀於本院(均須按他造當事人之人
數附繕本)「切勿逕送上級法院」。告訴人或被害人如對於本判
決不服者，應具備理由請求檢察官上訴，其上訴期間之計算係以
檢察官收受判決正本之日期為準。　　　　　　　　　 
中　　華　　民　　國　　110 　年　　12　　月　　21　　日
                                書記官  劉文倩
附錄本案論罪科刑法條：
中華民國刑法第320條
意圖為自己或第三人不法之所有，而竊取他人之動產者，為竊盜
罪，處5年以下有期徒刑、拘役或50萬元以下罰金。
意圖為自己或第三人不法之利益，而竊佔他人之不動產者，依前
項之規定處斷。
前二項之未遂犯罰之。
中華民國刑法第323條
（竊能量以竊取動產論）
電能、熱能及其他能量，關於本章之罪，以動產論。
　　　　　　　　　　　　　　　　
附表：
電表編號 用電電號 最大額定容量（KW）  設備容量（KW） 每日用電時數（時） 追償日數（日） 總用電度數 已繳費之用電度數 應追償之用電度數（四捨五入） 平均每度電價（新臺幣） 應追償電費數額（四捨五入） 案發後已依和解內容而支付 應沒收之犯罪所得數額   A B C D E（E＝A或B*C*D） F G（G＝E-F） H I（I＝G*H） J K（K＝I-J） 甲 00000000000 38 68 24 225 20萬5,200（因設備容量高於最大額定容量，以最大額定容量計算） 6,115.62 19萬9,084 4.07 81萬272 0 81萬272 乙 00000000000 38 72  307 27萬9,984（因設備容量高於最大額定容量，以最大額定容量計算） 3,953 27萬6,031  112萬3,446 0 112萬3,446 丙 00000000000 152 138  92 30萬4,704（因設備容量低於最大額定容量，以設備容量計算） 1,979.8 30萬2,724  123萬2,087 14萬1,340（依108年度偵字第8561號卷宗第95頁保證書記載） 109萬747 丁 00000000000 152 191  53 19萬3,344（因設備容量高於最大額定容量，以最大額定容量計算） 160 19萬3,184  78萬6,259 14萬1,062（依108年度偵字第8561號卷宗第88頁保證書記載） 64萬5,197 應沒收犯罪所得合計：甲+乙+丙+丁＝366萬9,662            甲+乙＝ 193萬3,718             丙+丁＝ 173萬5,944 



附件：
臺灣新竹地方檢察署檢察官起訴書
                                     108年度偵字第8560號
                                     108年度偵字第8561號
　　被　　　告　丙○○　男　35歲（民國00年0月00日生）
　　　　　　　　　　　　住○○市○區○道路○段000號
　　　　　　　　　　　　國民身分證統一編號：Z000000000號
    選任辯護人　姜鈞律師
　　被　　　告  乙○　　男　30歲（民國00年0月00日生）
　　　　　　　　　　　　住○○市○○區○○街000巷0弄00號
　　　　　　　　　　　　居臺北市○○區○○街000巷0號3樓
　　　　　　　　　　　　國民身分證統一編號：Z000000000號
上列被告因竊盜案件，業經偵查終結，認應提起公訴，茲將犯罪
事實及證據並所犯法條分敘如下：
　　　　犯罪事實
一、丙○○係經營協助他人設廠擺設機臺挖取比特幣之事業，透過不知情之友人林新富所承租位於新竹市○○區○○路○段000號住處擺放機臺，因測試中古機臺（伺服器、電腦主機等）需整天24小時運轉，用電量大，為圖減低使用電力電費支出，竟意圖為自己不法之所有，基於竊盜之犯意，於民國107年5月間某日，在上址住處，委託姓名年籍均不詳綽號「阿慶」之成年男子，私自將該處經台灣電力股份有限公司新竹區營業處（下簡稱台電新竹區營業處）所設置之電表（住處1樓登記用電戶名：溫文秀、電號：00000000000號、電表號碼：00000000號【下稱甲電表】；住處2樓登記用電戶名：溫文秀、電號：00000000000號、電表號碼：00000000號【下稱乙電表】）外箱破壞，並破壞封印鎖、封印鉛塊及將電表內電流排線鬆脫，致該電表計度失準，藉此方法竊取電流使用，其中上開甲電表約減少36萬7,200度，因此詐得於該期間少繳電費之利益新臺幣（下同）235萬1,381元、上開乙電表約減少53萬496度，因此詐得於該期間少繳電費之利益342萬8,848元（共計578萬229元）。嗣於108年6月19日下午3時許，為台電新竹區營業處稽查員會同警方，經由林新富同意搜索在前揭處所而當場查獲，並扣得挖礦機89台、電腦主機1組、監視器1組（委由台電新竹區營業處代保管）。
二、乙○於108年3月3日出資委託丙○○設置比特幣挖礦機房，雙方約定由乙○向丙○○購置挖礦機臺，丙○○提供場地並架設、維護機台，嗣丙○○並透過不知情之友人林新富向陳宏銘承租位於新竹市○○區○○○路000號住處擺設機臺挖取比特幣，因機臺（伺服器、電腦主機等）需整天24小時運轉，用電量大，為圖減低使用電力電費支出，竟共同意圖為自己不法之所有，基於竊盜之犯意聯絡，於民國108年4月底某日，在上址住處，由乙○引薦委託姓名年籍均不詳綽號「阿龍」之成年男子與丙○○，再由丙○○指示其將該處經台電新竹區營業處所設置之電表（1樓登記用電戶名：林廷燊、電號：000000000號、電表號碼：00000000號【下稱丙電表】；2樓登記用電戶名：林廷燊、電號：000000000號、電表號碼：00000000號【下稱丁電表】）外箱破壞，並破壞封印鎖、封印鉛塊及將電表內電流排線鬆脫，致該電表計度失準，藉此方法竊取電流使用，其中上開丙電表約減少30萬4,704度，因此詐得於該期間少繳電費之利益197萬1,340元、上開丁電表約減少24萬2,952度，因此詐得於該期間少繳電費之利益158萬1,062元（共計355萬2,402元）。嗣於108年6月14日下午2時55分許，經台電新竹區營業處稽查員機查時發現電表有遭破壞情事，經本署指揮新竹市警察局少年警察隊會同台電新竹區營業處稽查員，逕行搜索上揭處所而當場查獲，並查扣挖礦機台235台、電腦主機1組、監視器1組（均已發還乙○）。
三、案經台電新竹區營業處告訴及本署指揮新竹市警察局移送偵
    辦。
　　　　證據並所犯法條
一、證據清單及待證事實：
(一)犯罪事實欄一部分：
編號 證據名稱 待證事實 1 被告丙○○於警詢及偵查中之供述。 坦承全部犯罪事實。 2 證人林新富於警詢中之證述。 證明被告丙○○以其名義承租上址住處，並雇用其看管機房之事實。 3 證人即告訴代理人甲○○於警詢及偵查中之證述。 證明被告丙○○所使用之上開電號之電表，於前開時間、地點經台電公司查獲電表外箱破壞，並破壞封印鎖、封印鉛塊及將電表內電流排線鬆脫，致該電表計度失準之事實。 4 新竹市警察局搜索扣押筆錄、扣押物品目錄表、證物代保管單、自願受搜索同意書、台電公司用電實地調查資料、用電異常資料、台電公司、追償電費計算單各1份及現場照片7張。 佐證前揭犯罪事實。 

(二)犯罪事實欄二部分：
編號 證據名稱 待證事實 1 被告乙○於警詢及偵查中之供述。 被告坦承出資委託丙○○設置上址 比特幣 挖礦機房，且引薦「阿龍」與丙○○處理挖礦機房節電事宜之事實。惟矢口否前開犯行，辯稱：我認識「阿龍」，「阿龍」有以微信跟我聯絡，他說可以讓電流穩定，我就介紹給丙○○認識，讓他們去談，丙○○說是「阿龍」破壞電表的云云。 2 被告丙○○於警詢及偵查中之供述。 被告坦承受乙○委託設置上址 比特幣 挖礦機房，且聯繫「阿龍」處理挖礦機房節電事宜之事實。惟矢口否前開犯行，辯稱：「阿龍」先與乙○聯絡說他有技術可以讓礦機電流營運更穩定，我就請阿龍過來處理云云。 3 證人林新富於警詢中之證述。 證明被告丙○○以其名義承租上址住處之事實。 4 證人林廷燊於警詢中之證述。 證明被告丙○○以其名義申請上旨電表上址2處住處，並由乙○雇用其看管機房之事實。 5 證人陳宏銘於警詢中之證述。 證明林新富有向其承租上址住處使用之事實。 6 證人李安文於警詢及偵查中之證述。 證明丙○○委託其在上址住處申請復電並申裝住處2樓電表，且上開住處電表原先均正常未遭破壞之事實。 7 證人即告訴代理人甲○○於警詢及偵查中之證述。 證明被告2人所使用之上開電號之電表，於前開時間、地點經台電公司查獲電表外箱破壞，並破壞封印鎖、封印鉛塊及將電表內電流排線鬆脫，致該電表計度失準之事實。 8 新竹市警察局搜索扣押筆錄、扣押物品目錄表、證物代保管單、租賃契約書、台電公司用電實地調查資料、用電異常資料、台電公司、追償電費計算單、丙○○所出具之保證書、陳情承諾書及追償電費切結和解書各1份及現場照片53張。 佐證前揭犯罪事實。 

二、核被告丙○○如犯罪事實欄一所為，係犯修正前刑法第320條
    第1項、第323條竊取電能罪嫌；被告丙○○、乙○如犯罪事實
    欄二所為，均係犯修正前刑法第320條第1項、第323條竊取
    電能罪嫌。被告丙○○與「阿慶」、被告2人與「阿龍」就上
    開犯行間有犯意聯絡及行為分擔，均請論以共同正犯。被告
    丙○○2次竊取電能犯行，犯意各別，行為互殊，請予分論併
    罰。扣案之挖礦機、電腦螢幕均係連接電線竊盜電能之工具
    ，均係供犯罪所用之物，且分別屬被告丙○○及乙○所有，請
    依刑法第38條第2項規定，宣告沒收之；被告2人上開詐得少
    繳電費之利益均係其等之犯罪所得，請依刑法第38條之1第1
    項前段、第3項規定宣告沒收，如全部或一部不能沒收或不
    宜執行沒收時，追徵其價額。
三、至報告意旨認被告2人另涉有刑法第339條第2項之詐欺得利
    罪嫌。按電能，以動產論，刑法第323條定有明文，是本件
    財產犯罪已有刑法竊盜罪可資規範，應不另論詐欺罪甚明。
    惟此部分果成立犯罪，因與前揭起訴部分，係屬同一事實，
    應為起訴效力所及，併此敘明。
四、依刑事訴訟法第251條第1項提起公訴。
　　此　致
臺灣新竹地方法院
中　　華　　民　　國　 109　　年　　1 　　月　　30  　日
　　　　　　　　　　　　　　　檢　察　官　葉子誠
本件正本證明與原本無異。   
中　　華　　民　　國　 109　　年　　2 　　月　　 6  　日
                              書  記  官  張政仁
所犯法條：　
修正前刑法第320條
意圖為自己或第三人不法之所有，而竊取他人之動產者，為竊盜
罪，處 5 年以下有期徒刑、拘役或 500 元以下罰金。
意圖為自己或第三人不法之利益，而竊佔他人之不動產者，依前
項之規定處斷。
前二項之未遂犯罰之。
中華民國刑法第323條（竊能量以竊取動產論）
電能、熱能及其他能量，關於本章之罪，以動產論。